臺灣高等法院臺中分院刑事裁定    　
110年度抗字第455號
抗  告  人  
即  原  告  賴冠宇
抗告人即原
告兼上一人
法定代理人  賴宗福
抗告人即原
告兼上二人
訴訟代理人  賴文貞
被      告  曾俊明

上列抗告人等因被告過失傷害案件提起附帶民事訴訟，不服臺灣
臺中地方法院中華民國110年2月26日刑事附帶民事訴訟裁定（10
9年度交附民字第568號），提起抗告，本院裁定如下：
   主  文
原裁定撤銷，發回臺灣臺中地方法院。 
   理  由
一、刑事訴訟諭知無罪、免訴或不受理之判決者，應以判決駁回
    原告之訴。前項判決，非對於刑事訴訟之判決有上訴時，不
    得上訴。刑事訴訟法第503條第1項前段、第2項定有明文。
　　又附帶民事訴訟除本編有特別規定外，準用關於刑事訴訟之
    規定，但經移送或發回、發交於民事庭後，應適用民事訴訟
    法，同法第490條亦有明定。再當事人對於下級法院之判決
    有不服者，得上訴於上級法院。告訴人或被害人對於下級法
    院之判決有不服者，亦得具備理由，請求檢察官上訴。上訴
    期間為20日，自送達判決後起算，但判決宣示後送達前之上
    訴，亦有效力。同法第344條第1項、第3項、349條亦規定甚
    明。是刑事附帶民事訴訟既係附帶於刑事訴訟程序中，於未
    移送民事庭前，即應準用刑事訴訟法之規定。而對於附帶民
    事訴訟提起上訴，刑事訴訟法第九編並無附帶民事訴訟原告
    （因犯罪而受損害之被害人）之上訴期間，以自檢察官對刑
    事判決提起上訴日起算之除外規定，因此對於附帶民事訴訟
    提起上訴，仍應自附帶民事訴訟原告收受判決後20日為之，
    是附帶民事訴訟原告對於附帶民事訴訟之判決聲明不服，其
    上訴並不受檢察官上訴時間之限制，僅於檢察官未上訴之情
    形，其上訴嗣後成為不合法。
二、本件原裁定以被告曾俊明（下稱被告）被訴過失傷害罪嫌，
    業經原審法院於民國110年1月21日以109年度交易字第1418
    號刑事判決公訴不受理，抗告人賴冠宇、賴宗福、賴文貞3
    人所提起刑事附帶民事訴訟請求被告損害賠償上訴部分，因
    臺灣臺中地方檢察署（下稱臺中地檢署）檢察官迄未就刑事
    判決上訴，抗告人3人提起附帶民事訴訟上訴時，刑事部分
    既未有上訴，其等上訴為法律上不應准許，且無從補正，而
    駁回抗告人3人之上訴。惟抗告人3人於收受原審法院公訴不
    受理之刑事判決、駁回原告之訴及假執行聲請之刑事附帶民
    事訴訟判決後（抗告人3人於110年1月29日收受刑事附帶民
    事訴訟判決，原審卷第223至229頁），於110年2月9日具狀
    向原審法院提起附帶民事訴訟上訴，同日並具狀請求檢察官
    就上開刑事判決上訴，嗣臺中地檢署檢察官於法定期間內之
    同年月26日就上開刑事判決向原審法院提起第二審上訴等情
    ，有刑事附帶民事訴訟上訴狀、臺中地檢署110年2月26日中
    檢增裳110請上88字第1109020587號函檢送檢察官上訴書、
    請求檢察官上訴狀可參，則抗告人3人於110年2月9日提起附
    帶民事訴訟上訴，既未逾法定上訴期間，且檢察官對原審法
    院上開刑事判決亦經合法上訴，揆諸首開說明，抗告人3人
    對附帶民事訴訟提起上訴，於法無違，原裁定駁回抗告人3
    人之上訴，自有未合。以上為抗告意旨執以指摘原裁定不當
    ，非無理由，自應由本院將原裁定予以撤銷，發回原審法院
    另為妥適之裁定。又原審法院上開刑事判決，於檢察官上訴
    後，業經本院於110年4月8日以110年度交上易字第261號裁
    定撤銷，發回原審法院更為審理，案經發回，此節請一併注
    意。
　　據上論斷，應依刑事訴訟法第413條前段，裁定如主文。
中華民國110年4月26日
       　　刑事第十庭    審判長法　官  陳  宏  卿
 　　　　　　　　　　　　　    法　官  楊  文  廣
　　　　　　　　　　　　　　　 法　官  簡  芳  潔                          
以上正本證明與原本無異。     
不得再抗告。
                               書記官  洪  麗  華

中　　華　　民　　國　　110 　年　　4 　　月　　26　　日